# 请教各位老师，合并范围发生变化后内部交易抵消的处理

提问人：维祯 时间：2021-04-10 15:08:00
母子公司内部交易，母公司作为购买方，子公司作为销售方，母公司个别报表形成的存货，在合并底稿中抵消了，第二年子公司被划转出去不再纳入合并范围，以前的工作底稿中抵消的存货，需要连续编制分录继续抵消吗？还是说此时子公司不在集团内，不属于内部交易，不再抵消这部分存货呢。

回答人：chenyiwei
需要连续编制分录继续抵消。参考：《中审众环研究 2020 》之“问题3-2-149（关于处置子公司涉及的内部交易未实现损益的处理）”。